---
title: " "
author: " "
output: 
  html_document:
    toc: true
    toc_float: true
    toc_collapsed: true
    number_sections: false
    theme: flatly
    output:
      html_document:
       code_folding: hide
    
---


<style type="text/css">
div.main-container {
  max-width: 90%;
  margin-left: 2px;
  /margin-right;/
}
</style>

<style>
#para1{
  color: grey;
  text-align: left;}
#text{
  text-align:left;
  padding:10px;
  float:both;
}
#links{
color:#facf02;
}
</style>

<div id="text">

```{r}

```

```{r setup, include=FALSE}
knitr::opts_chunk$set(echo = TRUE)


library(bootstrap)
library(bslib)
library(dplyr)
library(DT)
library(cowplot)
library(gifski)
library(gganimate)
library(ggplot2)
library(googlesheets4)
library(installr)
library(janitor)
library(knitr)
library(leaflet)
library(leaflet.extras)
library(lubridate)
library(maptools)
library(openxlsx)
library(plotly)
library(readxl)
library(rgdal)
library(rgeos)
library(rmarkdown)
library(rsconnect)
library(scales)
library(sf)
#library(shiny)
#library(shinydashboard)
#library(shinyjs)
library(sodium)
library(stringr)
library(tidyr)
library(tidyverse)
library(viridis)
library(viridisLite)
library(writexl)

#options(scipen = 999)
```

<h1>
  INSTRUMENTOS DE ANALISIS URBANO II </br>
  <small class="text-muted"> || Ángeles Suarez Anzorena </small>
</h1>

<h2>
  00-Datos Base </br>
  <small class="text-muted"> | Carga y exploración de los datasets </small>
</h2>


```{r , include=FALSE}


caba <- st_read("00-data/caba/caba.shp",
                       stringsAsFactors= TRUE,
                       options = "ENCODING=latin1") %>% 
                       clean_names() %>% 
                       st_transform(4326)

riesgo <- st_read("00-data/riesgo_puntos.shp",
                       stringsAsFactors= TRUE,
                       options = "ENCODING=latin1") %>% 
                       clean_names()%>% 
                       st_transform(4326)

riesgo2 = st_read("00-data/riesgo_lineas.shp",
                       stringsAsFactors= TRUE,
                       options = "ENCODING=latin1") %>% 
                       clean_names()%>% 
                       st_transform(4326)


barrios = read.csv("00-data/2023-09-20_info_publica.csv",
                     stringsAsFactors = TRUE,
                     #sep = ";",
                     encoding = "UTF-8") %>% 
                     clean_names() %>% 
                     st_as_sf(wkt = "geometry", crs = 4326)

desocupacion = read.csv("00-data/tasa-de-desocupacion-por-aglomerado-1974-2003.csv",
                     stringsAsFactors = TRUE,
                     #sep = ";",
                     encoding = "UTF-8") %>% 
                     clean_names() 

barrios_v = st_read("00-data/barrios_vulnerables.shp",
                       stringsAsFactors= TRUE,
                       options = "ENCODING=latin1") %>% 
                       clean_names()%>% 
                       st_transform(4326)

callejero_ppal = st_read("00-data/callejero_ppal/callejero_ppal.shp",
                       stringsAsFactors= TRUE,
                       options = "ENCODING=latin1") %>% 
                       clean_names()%>% 
                       st_transform(4326)

vias_ffcc = st_read("00-data/AMBA_vias_ffcc.shp",
                       stringsAsFactors= TRUE,
                       options = "UTF-8") %>% 
                       clean_names()%>% 
                       st_transform(4326)
                     
```




##CREACION BARRIOS

<h2>
  01-Creación de Barrios </br>
  <small class="text-muted"> | Barrios originados por década </small>
</h2>

```{r}
barrios = barrios %>% 
         filter(provincia == "Ciudad Autónoma de Buenos Aires")

primero_sin_na = function(variable){
                variable[!is.na(variable)][1]
}

barrios_caba = st_join(barrios_v, barrios) %>% 
  group_by(nombre) %>%
  summarize(geometry = st_union(geometry),
            provincia = first(provincia),
            decada_de_creacion = primero_sin_na(decada_de_creacion),
            id_renabap = primero_sin_na(id_renabap),
            cantidad_viviendas_aproximadas = sum(cantidad_viviendas_aproximadas),
            cantidad_familias_aproximada = sum(cantidad_familias_aproximada),
            superficie_m2 = sum(superficie_m2)
            ) %>%
  ungroup() %>% 
  mutate(decada_de_creacion = str_replace(decada_de_creacion, "Década ", "")
         ) %>% 
  st_make_valid(barrios_caba)

ggplot(barrios_caba, aes(x = decada_de_creacion)) +
  geom_bar() +
  labs(x = "Años", y = "Cantidad de barrios") +
  ggtitle("Barrios informales originados por década")+
  theme_light()
```


<h2>
  02-Barreras Urbanas </br>
  <small class="text-muted"> | Barrios y su contexto </small>
</h2>


```{r}
vias_ffcc = st_intersection(vias_ffcc, caba)

ggplot()+
  geom_sf(data=callejero_ppal, fill=NA, color="grey")+
  geom_sf(data=vias_ffcc, fill=NA, color="black")+
  geom_sf(data=barrios_caba, aes(color=decada_de_creacion))+
  theme_light()
  
```


<h2>
  03-Riesgo </br>
  <small class="text-muted"> | Proximidad a factores de riesgo </small>
</h2>

```{r}
barrios_buffer <- st_buffer(barrios_caba, dist = 1500)

riesgo2 = st_filter(riesgo2, barrios_buffer)
riesgo =  st_filter(riesgo, barrios_buffer)
```


```{r}
barrios_caba <- barrios_caba %>%
  st_cast("MULTIPOLYGON")

leaflet(st_zm(barrios_caba) %>% st_transform(4326)) %>%
  addTiles() %>%
  #setView(lat=-34.5828, lng=-58.3792,zoom=16)%>%
  addProviderTiles(providers$CartoDB.Positron, group = "OSM",
                   options = providerTileOptions(minzoom = 1, maxzoom = 15)) %>%
  addProviderTiles(providers$Esri.WorldImagery, group = "Satelite") %>%
  addLayersControl(
    baseGroups = c("OSM","Satelite"), 
    overlayGroups = c("Barrios","Riesgo", "Riesgo2"))%>% 
    
  
  addPolygons(data = (st_zm(barrios_caba) %>% st_transform(4326)),
              fillColor = "white",
              weight = 0.5,
              color = "black",
              fillOpacity = 0.5,
              popup = barrios_caba$nombre,
              group = "Barrios") %>%
  
  addPolylines(data = (st_zm(riesgo2)%>% st_transform(4326)),
               color = "red",
               weight = 4,
               opacity = 0.2,
               popup = riesgo2_barr$valor,
               group = "Riesgo2")%>%
  
   addCircleMarkers(data = (st_zm(riesgo)%>% st_transform(4326)),
               color = "red",
               radius = 0.03,
               weight = 0.5,
               opacity = 1,
               popup = riesgo$valor,
               group = "Riesgo") %>% 
  
    addResetMapButton() 
```

